【裁判字號】    96,訴,916
【裁判日期】    970118
【裁判案由】    搶奪等
【裁判全文】
臺灣雲林地方法院刑事判決               96年度訴字第916號
公  訴  人  臺灣雲林地方法院檢察署檢察官
被      告  丙○○
                      （現另案在臺灣雲林第二監獄執行中）
            壬○○
                      （現另案在臺灣雲林第二監獄執行中）
上列被告等因搶奪等案件，經檢察官提起公訴（96年度偵字第46
87、5330、5366號），被告等於準備程序中就被訴事實為有罪之
陳述，受命法官於聽取當事人之意見後，本院合議庭裁定改由受
命法官獨任以簡式審判程序審理，判決如下：
    主  文
丙○○所犯如附表一編號一至五號、附表二編號一至三號、附表
三編號一至三號所示之罪，各處如附表一編號一至五號、附表二
編號一至三號、附表三編號一至三號所示之刑，應執行有期徒刑
參年。扣案之T 型扳手壹支及鑰匙貳支均沒收。
壬○○所犯如附表二編號三號、附表三編號一至三號所示之罪，
各處如附表二編號三號、附表三編號一至三號所示之刑，應執行
有期徒刑貳年。
    犯罪事實及理由
壹、程序事項：
    本件經被告丙○○、壬○○於準備程序期日為有罪之陳述，
    而經本院裁定以簡式審判程序加以審理，則依據刑事訴訟法
    第273 條之2 、同法第159 條第2 項之規定，不適用傳聞法
    則有關限制證據能力之相關規定；並得依同法第310 條之2
    之準用同法第454 條之規定製作略式判決書，依法僅需記載
    犯罪事實、證據名稱及應適用之法條，並得以簡略方式為之
    ，合先敘明。
貳、實體事項：
一、構成犯罪事實：
  (一)丙○○前於民國92年間因違反毒品危害防制條例案件，經本
    院於93年3 月31日，以92年度字第391 號判處有期徒刑7 月
    ，於93年4 月16日確定；又於93年間因違反毒品危害防制條
    例案件，經本院於93年4 月30日，以93年度訴字第169 號判
    處有期徒刑8 月，於93年5 月27日確定，2 罪經定應執行有
    期徒刑1 年2 月確定；又於93年間因竊盜案件，經本院於93
    年9 月21日，以93年度簡字第111 號判處有期徒刑5 月，於
    93年10月11日確定；3 罪接續執行，甫於95年1 月8 日縮短
    刑期執行完畢。
  (二)壬○○前於94年間因違反毒品危害防制條例案件，經本院於
    94年10月28日，以94年度訴字第606 號判處應執行有期徒刑
    1 年，於94年10月31日確定，甫於95年9 月8 日縮短刑期執
    行完畢。
  (三)詎丙○○、壬○○均不知悔改，丙○○竟與甲○○（另行審
    結）共同基於意圖為自己不法所有之犯意聯絡，先由丙○○
    於附表一所示時、地，以自備鑰匙2 支竊得如附表一編號1
    號至4 號所示不詳車牌號碼及辛○○、乙○○與庚○○所有
    或保管之車牌號碼KPW-285 號、AOJ-088 號與JJI-572 號機
    車後（各次竊取時、地均詳如附表一所示），再由丙○○與
    甲○○2 人，共同騎乘丙○○竊得之贓車，於如附表一編號
    1 號所示時、地，共同竊取如附表一編號1 號所示之人之財
    物得逞，及於如附表二編號1 、2 號所示時、地，搶奪如附
    表二編號1 、2 號所示之人之財物得逞（各次搶奪時、地均
    詳如附表二編號1 、2 號所示）。另丙○○、壬○○與甲○○亦共同基於意圖為自己不法所有之犯意聯絡，先由丙○○
    竊得機車作為交通工具後，再由壬○○與甲○○2 人共同騎
    乘丙○○竊得之贓車，於如附表二編號3 號所示時、地，搶
    奪如附表二編號3 號所示之人之財物得逞（詳細搶奪時、地
    如附表二編號3 號所示）；或由丙○○、壬○○與甲○○結
    夥3 人，共同騎乘丙○○竊得之贓車，於如附表三所示時、
    地，搶奪如附表三所示之人之財物得逞（各次搶奪時、地均
    詳如附表三所示）。得手後，則將搶奪而來之現金分別留供
    己用或朋分花用，所竊得之機車則於搶奪後棄置路旁。嗣於
    96年9 月8 日晚上10時15分許，丙○○、壬○○與甲○○3
    人在雲林縣斗六市○○○路德安橋旁，正擬分配搶得之財物
    時，為警發覺有異當場查獲，並起出丑○○遭搶奪之財物、
    潘明裕失竊之車牌號碼JJI-572 號機車，另循線尋獲車牌號
    碼KPW-285 號與AOJ-088 號機車，始悉上情。
  (四)丙○○又另基於意圖為自己不法所有之犯意，以同上鑰匙2
    支及其所有客觀上足以對人之生命、身體、安全構成威脅，
    具有危險性之T 型扳手1 支，於如附表一編號5 號所示時、
    地，竊取車牌號碼Y7-7879 號廂型車1 部及車上之汽車電瓶
    30顆（詳細竊取時、地詳如附表一編號5 號所示），得手後
    ，將廂型車留供己用，電瓶則全數棄置於不詳處所。嗣於96
    年10月16日上午9 時30分許，在雲林縣虎尾鎮下溪里大庄84
    之1 號前，為警發覺有異當場查獲，並扣得丙○○所有之T
    型起子1 支及鑰匙2 支，始悉上情。
二、認定犯罪事實所憑之證據：
  (一)證人即告訴人寅○○之失車- 唯讀案件基本資料（虎警刑字
    第0961001061號卷第32頁）。
  (二)贓物認領保管單5 紙（虎警刑字第0961001061號卷第31頁、
    雲警六偵字第0961000813號卷第38頁至第41頁）。
  (三)Y7-7879 號廂型車尋獲照片4 張（虎警刑字第0961001061號
    卷第36頁至第37頁）。
  (四)員警簡欲欽等人之職務報告（雲警六偵字第0961000813號卷
    第37頁）。
  (五)丑○○遭搶奪之財物照片2 張（雲警六偵字第0961000813號
    卷第42頁）。
  (六)KPW-285 號、AQJ-088 號機車尋獲照片3 張（雲警六偵字第
    0961000813號卷第46頁至第47頁）。
  (七)現場照片4 張（雲警南刑字第09600009657 號卷第17至第18
    頁）。
  (八)T 型起子1 支及鑰匙2 支扣案（96年度保管字第1455號）。
  (九)證人即被害人子○○於96年8 月26日及96年9 月9 日之警詢
    筆錄（雲警南刑字第09600009657 號卷第1 頁至第6 頁）。
  (十)證人即被害人己○○於96年8 月28日之警詢筆錄（雲警六偵
    字第0961000813號卷第18頁至第19頁）。
  (十一)證人即被害人丁○○於96年9 月3 日之警詢筆錄（雲警六偵
    字第0961000813號卷第20頁至第21頁）。
  (十二)證人即被害人戊○○於96年9 月6 日之警詢筆錄（雲警六偵
    字第0961000813號卷第22頁至第23頁）。
  (十三)證人即被害人張豔紅於96年9 月6 日之警詢筆錄（雲警六偵
    字第0961000813號卷第24頁至第25頁）。
  (十四)證人即被害人癸○○於96年9 月7 日之警詢筆錄（雲警六偵
    字第0961000813號卷第26頁至第27頁）。
  (十五)證人即被害人丑○○於96年9 月8 日之警詢筆錄（雲警六偵
    字第0961000813號卷第28頁至第30頁）。
  (十六)證人即被害人庚○○於96年9 月8 日之警詢筆錄（雲警六偵
    字第0961000813號卷第31頁至第32頁）。
  (十七)證人即被害人乙○○於96年9 月9 日之警詢筆錄（雲警六偵
    字第0961000813號卷第33頁至第34頁）。
  (十八)證人即被害人辛○○於96年9 月9 日之警詢筆錄（雲警六偵
    字第0961000813號卷第35頁至第36頁）。
  (十九)證人及告訴人寅○○於96年10月16日之警詢筆錄（雲虎警刑
    字第0961001061號卷第13頁至第15頁）。
  (二十)同案被告丙○○於96年10月16日偵查中之證述（96年度偵字
    第5366號卷第14頁至第15頁）。
  同案被告甲○○於96年9 月9 日、96年10月16日偵查中之證
    述（96年度偵字第4687號卷第14頁至第19頁、第25頁、96年
    度偵字第5366號卷第12頁至第14頁）。
  被告壬○○於96年9 月9 日偵查中之證述（96年度偵字第46
    87號卷第20頁至第23頁、第25頁）。
  被告丙○○於96年9 月9 日、96年10月16日警詢（雲警南刑
    字第09600009657 號卷第7 頁至第10頁、雲警六偵字第0961
    000813號卷第5 頁至第14頁、虎警刑字第0961001061號卷第
    1 頁至第7 頁）及於96年9 月9 日、96年12月3 日、96年11
    月12日偵查中之供述（96年度偵字第4687號卷第11頁至第14
    頁、第23頁至第25頁、96年度偵字第5366號卷第41頁至第42
    頁、第46頁至第47頁、96年度偵字第5330號卷第7 頁至第10
    頁）。
  被告壬○○於96年9 月9 日警詢（雲警南刑字第0960000965
    7 號卷第14頁至第16頁、雲警六偵字第0961000813號卷第15
    頁至第17頁）及於96年12月3 日偵查中之供述（96年度偵字
    第5366號卷第47頁至第48頁）。
  被告丙○○、壬○○於本院審理時之自白，且與上開積極證
    據相符，應可採信。
  綜上所述，本件事證明確，被告丙○○、壬○○之犯行均應
    堪認定。
三、論罪科刑之理由：
  (一)按刑法第321 條第1 項第3 款之攜帶兇器竊盜罪，係以行為
    人攜帶兇器竊盜為其加重條件，此所謂兇器，其種類並無限
    制，凡客觀上足以對人之生命、身體、安全構成威脅，具有
    危險性之兇器均屬之，且只須行竊時攜帶此種具有危險性之
    兇器為已足，並不以攜帶之初有行兇之意圖為必要（最高法
    院79年臺上字第5253號判例參照）。查扣案之T 型扳手1 支
    ，把手部分為塑膠材質，寬13公分，起子部分為鐵質，前端
    呈扁平尖銳狀，長18公分等情，業經本院當庭勘驗屬實（本
    院卷第67頁），若持之攻擊人，客觀上顯足以危害他人生命
    、身體安全，屬具有危險性之兇器。是核被告丙○○、壬○○所為，分別係犯如附表一、二、三所示之罪。被告丙○○
    與甲○○就如附表一編號1 號至4 號所示犯行，被告丙○○
    、壬○○與甲○○就如附表二、三所示犯行，分別有犯意聯
    絡及行為分擔，均應依刑法第28條規定論以共同正犯。被告
    丙○○、壬○○所犯如附表一、二、三所示各罪罪名互異，
    犯意各別，均應分論併罰。
  (二)被告丙○○前於92年間因違反毒品危害防制條例案件，經本
    院於93年3 月31日，以92年度字第391 號判處有期徒刑7 月
    ，於93年4 月16日確定；又於93年間因違反毒品危害防制條
    例案件，經本院於93年4 月30日，以93年度訴字第169 號判
    處有期徒刑8 月，於93年5 月27日確定，2 罪經定應執行有
    期徒刑1 年2 月確定；又於93年間因竊盜案件，經本院於93
    年9 月21日，以93年度簡字第111 號判處有期徒刑5 月，於
    93年10月11日確定；3 罪接續執行，甫於95年1 月8 日縮短
    刑期執行完畢。被告壬○○前於94年間因違反毒品危害防制
    條例案件，經本院於94年10月28日，以94年度訴字第606 號
    判處應執行有期徒刑1 年，於94年10月31日確定，甫於95年
    9 月8 日縮短刑期執行完畢。分別有其臺灣高等法院被告前
    案紀錄表各1 份在卷可參，其等於前開有期徒刑執行完畢後
    5 年內故意再犯本件有期徒刑以上之罪，均為累犯，應各依
    刑法第47條第1 項規定加重其刑。
  (三)爰審酌被告丙○○、壬○○均僅高職肄業，教育程度中等，
    2 人均正值青壯，四肢健全，不思以正當途徑獲取利益，竟
    貪圖一己私利，竊取或搶奪他人財物花用，致被害人受有損
    害，亦破壞社會秩序，且犯案次數眾多，危害甚大，及被告
    2 人犯後均能坦承犯行，態度良好等一切情狀，各量處如主
    文所示之刑，並定其應執行之刑，以示懲儆。
  (四)扣案之T 型扳手1 支及鑰匙2 支係供被告丙○○竊盜所用之
    物（即附表一），且屬被告丙○○所有，業據被告丙○○供
    承在卷，應依刑法第38條第1 項第2 款規定宣告沒收。
四、適用之法律：
  (一)刑事訴訟法第273條之1 第1 項、第299 條第1 項前段。
  (二)刑法第28條、第320 條第1 項、第321 條第1 項第3 款、第
    325 條第1 項、第326 條第1 項、第321 條第1 項第4 款、
    第47條第1 項、第51條第5 款、第38條第1 項第2 款。
  (三)刑法施行法第1 條之1 第1 項、第2 項前段。
本案經檢察官廖弼妍到庭執行職務。
中    華    民    國    97    年    1     月    18    日
                  刑事第二庭  法  官  廖淑華
以上正本證明與原本無異。
如不服本判決，應於判決收受後10日內，向本院提出上訴狀（須
附繕本）。
                              書記官  張菀純
中    華    民    國    97    年    1     月    18    日
附錄本案論罪科刑法條全文：
刑法第320 條：（普通竊盜罪、竊佔罪）
意圖為自己或第三人不法之所有，而竊取他人之動產者，為竊盜
罪，處5 年以下有期徒刑、拘役或5 百元以下罰金。
意圖為自己或第三人不法之利益，而竊佔他人之不動產者，依前
項之規定處斷。
前二項之未遂犯罰之。
刑法第321 條：（加重竊盜罪）
犯竊盜罪而有左列情形之一者，處6 月以上、5 年以下有期徒刑
：
一  於夜間侵入住宅或有人居住之建築物、船艦或隱匿其內而犯
    之者。
二  毀越門扇、牆垣或其他安全設備而犯之者。
三  攜帶兇器而犯之者。
四  結夥三人以上而犯之者。
五  乘火災、水災或其他災害之際而犯之者。
六  在車站或埠頭而犯之者。
前項之未遂犯罰之。
刑法第325 條：（普通搶奪罪）
意圖為自己或第三人不法之所有，而搶奪他人之動產者，處6 月
以上5 年以下有期徒刑。
因而致人於死者，處無期徒刑或7 年以上有期徒刑，致重傷者，
處3 年以上10年以下有期徒刑。
第1 項之未遂犯罰之。
刑法第326 條：（加重搶奪罪）
犯前條第1 項之罪，而有第321 條第1 項各款情形之一者，處1
年以上7 年以下有期徒刑。
前項之未遂犯罰之。
附表一（被告丙○○竊盜部分）：
┌──┬────┬───┬───┬─────────────┬─────────┐
│編號│犯罪時間│地  點│行為人│    方 法 及 所 得 財 物  │所犯法條及主文    │
├──┼────┼───┼───┼─────────────┼─────────┤
│ 1  │96年9 月│雲林縣│丙○○│丙○○騎乘所竊得車號不詳之│刑法第320 條第1 項│
│    │3 日晚上│斗六市│甲○○│機車，搭載甲○○前往斗六市│。                │
│    │8 時57分│省中街│      │區伺機行竊。行經斗六市省中│丙○○共同犯竊盜罪│
│    │許      │24號前│      │街24號前時，丙○○見丁○○│，累犯，處有期徒刑│
│    │        │      │      │將機車停在路旁接聽行動電話│陸月。扣案之鑰匙貳│
│    │        │      │      │之際，即停車並徒手竊取沈芸│支均沒收。        │
│    │        │      │      │竹之機車掛勾上皮包（內有身│                  │
│    │        │      │      │分證、機車駕照各1 份、金融│                  │
│    │        │      │      │卡2 張、0000000000號行動電│                  │
│    │        │      │      │話1 支與現金新臺幣【下同】│                  │
│    │        │      │      │5,000 元，總值約10,000元）│                  │
│    │        │      │      │得手後，返回住處。        │                  │
├──┼────┼───┼───┼─────────────┼─────────┤
│ 2  │96年9 月│雲林縣│丙○○│丙○○與甲○○合意竊取機車│同上              │
│    │6 日上午│斗六市│甲○○│作為搶奪之交通工具後，由吳│                  │
│    │9 時30分│太平里│      │榮杰先以自備鑰匙發動引擎，│                  │
│    │許      │城頂街│      │竊取辛○○所有車號KPW-285 │                  │
│    │        │      │      │號機車得手。              │                  │
├──┼────┼───┼───┼─────────────┼─────────┤
│ 3  │96年9 月│雲林縣│丙○○│丙○○與甲○○合意竊取機車│同上              │
│    │7 日晚上│斗六市│甲○○│作為搶奪之交通工具後，由吳│                  │
│    │10時許前│鎮南里│      │榮杰以同上鑰匙發動引擎，竊│                  │
│    │某時    │武陵街│      │取洪寶珠所有、交由乙○○保│                  │
│    │        │67號前│      │管使用之車號AOJ-088 號機車│                  │
│    │        │      │      │得手。                    │                  │
├──┼────┼───┼───┼─────────────┼─────────┤
│ 4  │96年9 月│雲林縣│丙○○│甲○○與丙○○合意竊取機車│同上              │
│    │8 日上午│斗六市│甲○○│作為搶奪時之交通工具後，由│                  │
│    │9 時許  │保庄里│      │丙○○以同上鑰匙發動引擎，│                  │
│    │        │後庄路│      │竊取潘明裕所有、交由庚○○│                  │
│    │        │11之39│      │保管使用之車號JJI-572 號重│                  │
│    │        │號前  │      │型機車得手。              │                  │
├──┼────┼───┼───┼─────────────┼─────────┤
│5   │96年10月│雲林縣│丙○○│丙○○以T 型扳手1 支及同上│刑法第321條第1 項 │
│    │13日上午│斗六市│      │鑰匙2 支撬開車門發動引擎，│第3 款。          │
│    │4 時許  │鎮南里│      │竊取昌達企業社即寅○○所有│丙○○犯攜帶兇器竊│
│    │        │南興街│      │車號Y7-7879 號自用廂型車及│盜罪，累犯，處有期│
│    │        │16號前│      │車上之汽車電瓶30顆。得手後│徒刑捌月。扣案之T │
│    │        │      │      │，將廂型車作為代步使用，電│型扳手壹支及鑰匙貳│
│    │        │      │      │瓶則棄置於不詳地點。      │支均沒收。        │
└──┴────┴───┴───┴─────────────┴─────────┘
附表二（被告丙○○、壬○○、甲○○共同搶奪部分）：
┌──┬────┬───┬───┬─────────────┬─────────┐
│編號│犯罪時間│地  點│行為人│    方 法 及 所 得 財 物  │所犯法條及主文    │
├──┼────┼───┼───┼─────────────┼─────────┤
│ 1  │96年8 月│雲林縣│丙○○│由丙○○騎乘所竊得車號不詳│刑法第325 條第1 項│
│    │25日晚上│斗南鎮│甲○○│之機車搭載甲○○，行經斗六│。                │
│    │10時30分│小東里│      │市貴族世家牛排館附近時，見│丙○○共同犯搶奪罪│
│    │許      │聖元療│      │子○○獨自騎乘NSX-981 號機│，累犯，處有期徒刑│
│    │        │養院後│      │車，丙○○乃尾隨在後，行至│拾月。            │
│    │        │方農路│      │聖元療養院後方農路時，即由│                  │
│    │        │      │      │甲○○徒手搶奪不及防備之蔡│                  │
│    │        │      │      │明珠置於機車踏板上皮包1 只│                  │
│    │        │      │      │（內有行動電話2 支、信用卡│                  │
│    │        │      │      │、身分證、健保卡各1 張與提│                  │
│    │        │      │      │款卡2 張及現金6,000 元）得│                  │
│    │        │      │      │手後加速逃逸，並將該贓車棄│                  │
│    │        │      │      │置於不詳地點。            │                  │
├──┼────┼───┼───┼─────────────┼─────────┤
│ 2  │96年8 月│雲林縣│丙○○│丙○○騎乘所竊得車號不詳之│同上              │
│    │28日上午│斗六市│甲○○│機車搭載甲○○，前往斗六市│                  │
│    │8 時40分│永樂街│      │區伺機行搶。於行經斗六市永│                  │
│    │許      │107 號│      │樂街107 號前路段時，丙○○│                  │
│    │        │前    │      │自後接近己○○，由甲○○徒│                  │
│    │        │      │      │手搶奪不及防備之己○○左手│                  │
│    │        │      │      │上手提LV皮包1 只（內有身份│                  │
│    │        │      │      │證、駕照、健保卡、信用卡、│                  │
│    │        │      │      │金融卡、0000000000號行動電│                  │
│    │        │      │      │話1 支與現金1,300 元，總值│                  │
│    │        │      │      │約10,000元）得手後逃逸，並│                  │
│    │        │      │      │將所得金錢朋分花用。      │                  │
├──┼────┼───┼───┼─────────────┼─────────┤
│ 3  │96年9 月│雲林縣│壬○○│丙○○、壬○○與甲○○共同│刑法第325 條第1 項│
│    │6 日上午│斗六市│甲○○│基於搶奪之犯意聯絡後，由吳│。                │
│    │10時35分│愛國街│丙○○│榮杰將竊得之KPW-285 號機車│丙○○共同犯搶奪罪│
│    │許      │16號前│      │（即附表一編號2） 交給吳信│，累犯，處有期徒刑│
│    │        │      │      │德作為搶奪用之交通工具後，│拾月。            │
│    │        │      │      │再由壬○○騎乘該機車搭載吳│壬○○共同犯搶奪罪│
│    │        │      │      │信德前往斗六市區，伺機行搶│，累犯，處有期徒刑│
│    │        │      │      │財物。嗣於行經斗六市○○街│拾月。            │
│    │        │      │      │16號前時，壬○○見戊○○獨│                  │
│    │        │      │      │自行走，即騎乘該贓車自左後│                  │
│    │        │      │      │方接近，由甲○○徒手搶奪不│                  │
│    │        │      │      │及防備之戊○○左手之皮包1 │                  │
│    │        │      │      │只（內有銀行存摺3 本、身分│                  │
│    │        │      │      │證、健保卡、信用卡與提款卡│                  │
│    │        │      │      │各1 張、印章1 枚及現金3,58│                  │
│    │        │      │      │0 元）得手後逃逸。        │                  │
└──┴────┴───┴───┴─────────────┴─────────┘
附表三（被告丙○○、壬○○與甲○○結夥3 人搶奪部分）：
┌──┬────┬───┬───┬─────────────┬─────────┐
│編號│犯罪時間│地  點│行為人│    方 法 及 所 得 財 物  │所犯法條及主文    │
├──┼────┼───┼───┼─────────────┼─────────┤
│ 1  │96年9 月│雲林縣│丙○○│丙○○將竊得之KPW-285 號機│刑法第326 條第1 項│
│    │6 日晚上│斗六市│甲○○│車（即附表一編號2） 交由黃│、第321 條第1 項第│
│    │8 時24分│內環路│壬○○│仁傑騎乘並搭載甲○○，吳榮│4 款。            │
│    │許      │637 號│      │杰則騎乘壬○○之GC8-926 號│丙○○犯結夥搶奪罪│
│    │        │前    │      │機車跟隨在後，結夥3 人前往│，累犯，處有期徒刑│
│    │        │      │      │斗六市區伺機行搶財物。嗣於│壹年貳月。        │
│    │        │      │      │行經斗六市○○路637 號前時│壬○○犯結夥搶奪罪│
│    │        │      │      │，甲○○見張豔紅站立於車號│，累犯，處有期徒刑│
│    │        │      │      │B7-3710 號自用小客車行李廂│壹年貳月。        │
│    │        │      │      │旁找尋物品、不及防備時，吳│                  │
│    │        │      │      │信德即徒手搶奪李俊儀所有置│                  │
│    │        │      │      │於該小客車行李廂之公事包（│                  │
│    │        │      │      │內有隨身碟、硬碟、李俊儀之│                  │
│    │        │      │      │識別證與鑰匙1 串）。得手後│                  │
│    │        │      │      │，3 人隨即逃逸，並將搶得財│                  │
│    │        │      │      │物交給丙○○。3 人行經斗六│                  │
│    │        │      │      │市鎮○路○○○街排水溝旁時│                  │
│    │        │      │      │，壬○○乃將騎乘之贓車棄置│                  │
│    │        │      │      │路旁，再由丙○○搭載甲○○│                  │
│    │        │      │      │、壬○○返回住處，嗣後並由│                  │
│    │        │      │      │丙○○將公事包棄置。      │                  │
├──┼────┼───┼───┼─────────────┼─────────┤
│ 2  │96年9 月│雲林縣│丙○○│丙○○將竊得之車號AOJ-088 │同上              │
│    │7 日晚上│斗六市│甲○○│號機車（即附表一編號2） 交│                  │
│    │10時5 分│成功路│壬○○│由甲○○作為搶奪時之交通工│                  │
│    │許      │、永安│      │具後，由壬○○騎乘該贓車搭│                  │
│    │        │路口  │      │載甲○○，丙○○則騎乘黃仁│                  │
│    │        │      │      │傑之GC8-926 號機車跟隨在後│                  │
│    │        │      │      │把風接應，結夥3 人前往斗六│                  │
│    │        │      │      │市區伺機行搶。嗣於行經斗六│                  │
│    │        │      │      │市○○路、成功路口時，黃仁│                  │
│    │        │      │      │傑見癸○○徒步行走，乃自後│                  │
│    │        │      │      │接近，由甲○○徒手搶奪蔡依│                  │
│    │        │      │      │蓉右肩之皮包1 只（內有身分│                  │
│    │        │      │      │證、機車駕照、金融卡、健保│                  │
│    │        │      │      │卡各1 張、鑰匙1 串、現金  │                  │
│    │        │      │      │100 元、行動電話1 支，總值│                  │
│    │        │      │      │約2,490 元）得手後逃逸；嗣│                  │
│    │        │      │      │於行經斗六市成功橋時，黃仁│                  │
│    │        │      │      │傑即把該贓車棄置於成功橋下│                  │
│    │        │      │      │，3 人則共乘丙○○騎乘之機│                  │
│    │        │      │      │車返回丙○○住處，平分搶得│                  │
│    │        │      │      │之現金。                  │                  │
├──┼────┼───┼───┼─────────────┼─────────┤
│ 3  │96年9 月│雲林縣│丙○○│丙○○將竊得之車號JJI-572 │同上              │
│    │8 日晚上│斗六市│甲○○│號機車（即附表一編號4） 交│                  │
│    │9 時40分│文化路│壬○○│由壬○○作為搶奪時之交通工│                  │
│    │許      │、鎮東│      │具後，由壬○○騎乘該贓車搭│                  │
│    │        │路口  │      │載甲○○，丙○○則騎乘車號│                  │
│    │        │      │      │GC8-926 號機車跟隨在後把風│                  │
│    │        │      │      │接應，結夥3 人前往斗六市區│                  │
│    │        │      │      │伺機行搶。嗣於途經斗六市文│                  │
│    │        │      │      │化路、鎮東路口時，見丑○○│                  │
│    │        │      │      │手持皮包（內有黑色小皮包1 │                  │
│    │        │      │      │只、身分證、機車駕照、行照│                  │
│    │        │      │      │各1 張、健保卡2 張、剪刀1 │                  │
│    │        │      │      │支、K 金項鍊1 條、行動電話│                  │
│    │        │      │      │2 支與現金200 元）行經該處│                  │
│    │        │      │      │，壬○○即自後接近丑○○後│                  │
│    │        │      │      │方，再由甲○○下手搶奪薛彩│                  │
│    │        │      │      │雲之皮包得手後，3 人隨即逃│                  │
│    │        │      │      │逸。                      │                  │
└──┴────┴───┴───┴─────────────┴─────────┘


司法院資訊處製作；財團法人民間司法改革基金會備份。
